Inventaris van de archieven van de Directie Coördinatie Emancipatiebeleid / Interdepartementale Coördinatiecommissie Emancipatiebeleid en taakvoorgangers van het Ministerie van Sociale Zaken en Werkgelegenheid, (1976) 1988-1999 (2001)
Nationaal Archief, Den Haag
- Project Dagindeling, V
  - Algemeen, 1
    - Stukken betreffende het voeren van overleg inzake het Werkplan Stimuleringsmaatregel Dagindeling., 1999 - 2002; 1269; 1 omslag
    - Stukken betreffende het vaststellen van de opdracht tot de eindrapportage "Bereikbaarheidsscenario: verkenning van een extra optie voor taakcombineerders"., 2000; 1270; 1 omslag
    - Stukken betreffende het vaststellen van de tekst inzake de Stimuleringsmaatregel Dagindeling ten behoeve van de Beleidsbrief Emancipatiebeleid 2002., 2000 - 2002; 1271; 1 omslag
    - Archiefbescheiden van het Projectbureau Dagindeling., 2000 - 2003; 1272-1276; 5 pakken
      - Algemeen. 2000 - 2003, 1272-1275
        - Bevat onder andere: werkplan stimuleringsmaatregel dagindeling januari - december 2000, 2000, 1272
        - Bevat onder andere: werkplan stimuleringsmaatregel dagindeling januari - december 2001, 2001, 1273
        - Bevat onder andere: werkplan stimuleringsmaatregel dagindeling januari - december 2002 en de nota Dagindeling halverwege, 2002, 1274
        - Bevat onder andere eindadvies Ruimte voor ritme van de Stuurgroep Dagindeling en afronding van de Stimuleringsmaatregel dagindeling, 2003, 1275
      - Wijzigingen met betrekking tot de samenstelling van de Stuurgroep Dagindeling, vervolgtraject naar aanleiding van het advies van de Stuurgroep Dagindeling "4 + 2 = 7" en instelling en werkzaamheden van de Commissie Dagarrangementen, 2000 - 2002, 1276
    - Stukken betreffende adviseren van de Interdepartementale Coördinatiecommissie Emancipatiebeleid (ICE) over de bespreking van de nota Dagindeling Halverwege., 2001; 1277; 1 omslag
    - Stukken betreffende het geven van een standpunt aan de Interdepartementale Projectgroep Sociale Infrastructuur en de Verkenning Onderwijs en Onderzoek over de sociale infrastructuur en de rol van de school in onze samenleving., 2001; 1278; 1 omslag
    - Stukken betreffende het tot stand komen van de Monitor Dagindeling., 2001 - 2002; 1279; 1 omslag
    - Stukken betreffende het vaststellen van de Beleidsmonitor Dagindeling: eindrapportage eerste ronde., 2002; 1280; 1 omslag
    - Stukken betreffende het vaststellen van een plan van aanpak ten behoeve van een Kenniscentrum Ruimtelijke Ordening, Tijd en Dagindeling., 2002; 1281; 1 omslag
    - Vergaderstukken van een Beleidsoverleg, gehouden 1 augustus 2002., 1282; 1 omslag
    - Stukken betreffende het vaststellen van de opdracht tot een evaluatie van de Stimuleringsmaatregel Dagindeling door het Sociaal en Cultureel Planbureau (SCP)., 2002 - 2003; 1283; 1 pak
    - Stukken betreffende het vaststellen van de opdracht tot een project met als doel het verknopen van de thema's levensloop en dagindeling als vervolg op het traject "Anders denken over zekerheid"., 2002 - 2003; 1284; 1 omslag
  - Voorlichting en communicatie, 2
    - Stukken betreffende het organiseren van de werkconferentie Dagindeling Ideeëndag op 14 september 1999 te Amersfoort., 1285; 1 pak
    - Stukken betreffende het vaststellen van de opdracht tot en een programma van eisen voor de aanbesteding van de ontwikkeling en implementatie van een communicatiestrategie voor een voorlichtingscampagne rond het thema Dagindeling., 1999; 1286; 1 pak
    - Stukken betreffende het opbouwen van de website voor het project dagindeling., 1999 - 2000; 1287; 1 omslag
    - Stukken betreffende het uitgeven van de publicatie "Onze samenleving is toe aan nieuwe afspraken" door het Projectbureau dagindeling, alsmede het advies "Combineren van onderwijs, opvang en vrije tijd" van de Stuurgroep Dagindeling naar aanleiding van de discussies over de vierdaagse schoolweek in het onderwijs in het kader van onze samenleving is toe aan nieuwe afspraken., 1999 - 2000; 1288; 1 omslag
    - Stukken betreffende het organiseren van de startbijeenkomsten Stimuleringsmaatregel Dagindeling., 1999 - 2001; 1289-1290; 1 pak en 1 omslag
      - 1999, 1289
      - 2000 - 2001, 1290; pak
    - Stukken betreffende het vaststellen van de opdracht tot het ontwikkelen van een communicatiestrategie en communicatieplan rond het thema Dagindeling., 1999 - 2001; 1291; 1 omslag
    - Stukken betreffende het organiseren van publiekscampagnes., 1999 - 2002; 1292-1294; 1 pak en 2 omslagen
      - Paraplucampagne Combineren van werk en privé in het kader van de postbus 51-campagne Nederland is toe aan nieuwe afspraken. 1999 - 2001, 1292-1293
        - 1999 - 2000, 1292
        - 2000 - 2001, 1293; pak
      - Campagne Dagindeling en diversiteit, 2002, 1294
    - Brochure over de Stuurgroep Dagindeling., 2000; 1295; 1 stuk
    - Stukken betreffende het organiseren van de conferentie Bouwen aan samenwerking, inzake multifunctionele schoolgebouwen die inspelen op een veranderende dagindeling van ouders., 2000 - 2001; 1296; 1 omslag
    - Stukken betreffende het organiseren van expertmeetings., 2000 - 2002; 1297-1302; 4 omslagen en 2 pakken
      - Expertmeeting Effecten van cultuur, gehouden op 23 november 2000 te Amsterdam, 2000, 1297; pak
      - Expertmeeting Bouwen aan samenwerking, gehouden op 20 maart 2001 te Apeldoorn, 2001, 1298
      - Expertmeeting Dagindeling multicultureel perspectief, gehouden op 13 maart 2001 te Den Haag, 2001, 1299; pak
      - Expertmeeting over 'tijd', gehouden op 16 mei 2001 te Den Haag, 2001, 1300
      - Miniconferentie Ruimtelijke ordening en dagindeling, gehouden 20 juni 2001 te Den Haag, 2001, 1301
      - Expertmeeting Ruimte voor tijd, gehouden op 8 juli 2002 te Den Haag, 2002, 1302
    - Nieuwsbrieven dagindeling., 2000 - 2002; 1303; 1 omslag
    - Stukken betreffende het organiseren van de conferentie Dagindeling halverwege, gehouden op 24 januari 2002 te Scheveningen., 2001 - 2002; 1304; 1 pak
    - Stukken betreffende het geven van voorlichting inzake de publicatie "Effecten van cultuur: van arbeidsethos naar combinatie-ethos"., 2002; 1305; 1 omslag
    - Stukken betreffende het organiseren van Dagindeling op tournee ter afronding van de Stimuleringsmaatregel Dagindeling., 2002; 1306; 1 pak
    - Stukken betreffende het uitgeven van de publicatie "Dagindeling Halverwege" met een tussenstand en advies door de Stuurgroep Dagindeling, alsmede "Werk mee aan een betere dagindeling" door het Projectbureau Dagindeling., 2002; 1307; 1 omslag
    - Stukken betreffende het uitgeven van diverse stukken waaronder "Tijd van leven: kansen en keuzes rond dagindeling", een advies van de Commissie Dagarrangementen, de monitor "Dagindeling halverwege" en de poster "Transitie dagindeling" van de Stuurgroep Dagindeling., 2002; 1308; 1 pak
    - Stukken betreffende het vaststellen van het onderzoek "Ruimte voor tijd: op weg naar een monitor tijdsordening", "Tijden in de gezondheidszorg", "Internationale good practices in Europa en de VS: onderwijs, opvang en vrije tijd", "Persoonlijke dienstverlening" en "Vrije tijd"., 2002; 1309; 1 pak
  - Stimuleringsmaatregel Dagindeling (subsidie), 3
    - Stukken betreffende het opstellen van een nota aan de staatssecretaris inzake de voortgang van de Stimuleringsmaatregel Dagindeling., 1999; 1310; 1 omslag
    - Stukken betreffende het tot stand komen van de handleiding voor de Subsidieregeling Dagindeling en de Stimuleringsmaatregel Dagindeling., 1999; 1311; 1 omslag
    - Stukken betreffende het vaststellen van het Financieel Beheersconcept ten aanzien van de Stimuleringsmaatregel Dagindeling., 1999; 1312; 1 omslag
    - Stukken betreffende het opstellen van een overzicht van de experimenten waaraan subsidie is toegekend in het kader van de Stimuleringsmaatregel Dagindeling., 1999 - 2001; 1313; 1 omslag
    - Stukken betreffende het instellen van de Stuurgroep Dagindeling, alsmede het wijzigen van de Subsidieregeling Dagindeling., 1999 - 2002; 1314; 1 omslag
    - Stukken betreffende het voorbereiden en vaststellen van het beleid ten aanzien van de Subsidie Dagindeling in het kader van het ESF-3 Programma., 1999 - 2003; 1315-1317; 3 pakken
      - 1999 - 2001, 1315
      - 2002, 1316
      - 2002 - 2003, 1317
    - Stukken betreffende het deelnemen aan voorlichtingsbijeenkomsten van het Europese programma Equal in het kader van de subsidiëring van het Project Dagindeling., 2001; 1318; 1 pak
  - Commissies, werkgroepen etc., 4
    - Commissie Dagarrangementen, 4.1
      - Stukken betreffende de organisatie van de commissie., 2000 - 2001; 1319-1321; 2 pakken en 1 omslag
        - Instellingsbesluit en benoeming van de leden, 2000 - 2001, 1319
        - Voorbereiden van de instelling van de commissie door een ambtelijke werkgroep, 2000 - 2001, 1320
        - Tot stand komen van het werkplan, 2001, 1321; 1 omslag
      - Overzichtsdossier van de commissie, met instellingsbesluit, ledenlijst en eindrapport., 2000 - 2002; 1322; 1 pak
      - Stukken betreffende het leveren van een bijdrage aan de Verkenning Sociale Infrastructuur., 2001; 1323-1326; 4 pakken
        - 2001, 1323
        - 2001, 1324
        - 2001, 1325
        - 2001, 1326
      - Stukken betreffende het tot stand komen van een gespreksnotitie over dagarrangementen voor discussies met verschillende maatschappelijke organisaties., 2001; 1327; 1 omslag
      - Stukken betreffende het voeren van gesprekken met verschillende ministeries en het CDA over de Visie op dagarrangementen., 2001; 1328; 1 pak
      - Vergaderstukken van de commissie., 2001; 1329-1330; 2 pakken
        - 2001 jan. - sep., 1329
        - 2001 okt. - dec., 1330
      - Stukken betreffende het onderzoeken van de behoeften van ouders en kinderen op het gebied van een nieuwe dagindeling., 2001 - 2002; 1331-1334; 1 pak en 2 omslagen
        - Onderzoek en advies Ouders en Kinderen, 2001, 1331; pak
        - Presentatie van het onderzoek Ouders en kinderen, 2001, 1332
        - Rapport Beelden en meningen, 2001, 1333
        - Presentatie over het rapport Beelden en meningen, 2001 - 2002, 1334; 1 omslag
      - Stukken betreffende het tot stand komen en presenteren van het eindadvies van de commissie., 2001 - 2002; 1335-1340; 1 pak en 5 omslagen
        - Tot stand komen eindrapport. 2001 - 2002, 1335-1338
          - 2001, 1335; pak
          - 2001, 1336
          - 2001 - 2002, 1337
          - 2002, 1338
        - Voorbereiden en deelnemen aan de conferentie Dagindeling halverwege, waarop het eindrapport gepresenteerd is. 2001 - 2002, 1339-1340
          - Voorbereiding en deelname, 2001, 1339
          - Nabeschouwing en persoverzicht, 2002, 1340
            Bevat foto's.
      - Stukken betreffende onderzoeken gehouden in opdracht van de commissie, met advies van de commissie naar aanleiding van dat onderzoek., 2001 - 2002; 1341-1347; 10 pakken en 10 omslagen
        - Onderzoek en advies Combifuncties onderwijs, opvang, vrije tijd, 2001, 1341; omslag
        - Onderzoek en advies Dagarrangementen en hun bestuurlijke vormgeving, 2001, 1342; omslag
        - Onderzoek en advies Kinderopvang: gebruik en wensen, 2001, 1343; omslag
        - Onderzoek en advies Samenwerken aan steun, toezicht en stimulans en Buitenruimten bij multifunctionele accommodaties voor kinderen, 2001, 1344; pak
        - Onderzoek Samenwerken aan steun, toezicht en stimulans, 2001, 1345; pak
        - Onderzoek en advies Investeringsimpuls multifunctionele accommodaties en Leidraad voor multifunctionele accommodaties, 2001 - 2002, 1346; pak
        - Onderzoek en advies Kosten en baten van dagarrangementen, 2001 - 2002, 1347; pak
    - Overige, 4.2
      - Commissie Dagindeling., 1996 - 1998; 1348-1352; 5 pakken
        - Algemeen, 1996 - 1997, 1348
        - Vergaderstukken. 1997 - 1998, 1349-1352
          - 1997 jan. - apr., 1349
          - 1997 apr. - jun., 1350
          - 1997 jun. - dec., 1351
          - 1998, 1352
      - Vergaderstukken van de Communicatiewerkgroep Dagindeling., 1999 - 2001; 1353; 1 pak
      - Stuurgroep Dagindeling., 1999 - 2003; 1354-1374; 14 pakken en 7 omslagen
        - Algemeen, 1999 - 2002, 1354
        - Vergaderstukken van de stuurgroep. 1999 - 2003, 1355-1371; 12 pakken en 5 omslagen
          - Vergadering van 15 september en 10 november 1999, 1999, 1355
          - Vergadering van 20 januari 2000, 1999 - 2000, 1356
          - Vergadering van 14 maart 2000, 2000, 1357
          - Vergadering van 24 mei 2000, 2000, 1358
          - Vergadering van 6 juli 2000, 2000, 1359; omslag
          - Vergadering van 12 september 2000, 2000, 1360; omslag
          - Vergadering van 8 november 2000, 2000, 1361; omslag
          - Vergadering van 19 februari 2001, 2001, 1362
          - Vergaderingen van 14 maart, 8 mei en 27 juni 2001, 2001, 1363
          - Vergaderingen van 11 september en 25 oktober 2001, 2001, 1364
          - Vergadering van 21 november 2001, 2001, 1365; omslag
          - Vergadering van 7 januari 2002, 2001 - 2002, 1366
          - Vergadering van 20 maart 2002, 2002, 1367
          - Vergadering van 14 mei 2002, 2001 - 2002, 1368
          - Vergadering van 25 juni 2002, 2002, 1369
          - Vergadering van 12 november 2002, 2002, 1370; omslag
          - Vergaderingen van 15 januari en 14 februari 2003, 2003, 1371
        - Adviseren van de informateurs Donner en Leijnse inzake een betere aansluiting van beleid op de wensen van moderne burgers die werk en privé-leven combineren, 2001, 1372; omslag
        - Advies van de stuurgroep aan de staatssecretaris over de vierdaagse schoolweek in het basisonderwijs; '4 + 2 = 7', en advies over het hoofdstuk Dagindeling van de meerjarennota emancipatiebeleid 'Van vrouwenstrijd naar vanzelfsprekendheid', 1999 - 2000, 1373
        - Advies van de stuurgroep aan informateur Donner voor de kabinetsformatie van 2002 en advies aan de informateurs Donner en Leijnse voor de kabinetsformatie van 2003, 2002 - 2003, 1374; omslag
      - Vergaderstukken van focusgroepen., 2000 - 2002; 1375-1382; 6 pakken en 2 omslagen
        - Algemeen. 2001 - 2002, 1375-1376
          - 2001, 1375; omslag
          - 2002, 1376
        - Bijeenkomsten van Focusgroep 1: Samenwerking voorzieningen: onderwijs, opvang en vrije tijd, 2000 - 2002, 1377
        - Bijeenkomsten van Focusgroep 2: Lokaal Sociaal Beleid, 2000 - 2002, 1378
        - Bijeenkomsten van Focusgroep 3: Persoonlijke Diensverlening, 2000 - 2002, 1379; omslag
        - Bijeenkomsten van Focusgroep 4: Ruimtelijke Ordening, 2000 - 2002, 1380
        - Bijeenkomsten van Focusgroep 5: Landelijk Gebied, 2000 - 2002, 1381
        - Bijeenkomsten van Focusgroep 6: Werk / privé balans in arbeidsorganisaties, 2000 - 2002, 1382
      - Vergaderstukken van de Begeleidingscommissie Monitor Dagindeling., 2002; 1383; 1 pak
      - Vergaderstukken van het Team Dagindeling teamoverleg., 2002 - 2003; 1384-1385; 1 pak en 1 omslag
        - 2002, 1384
        - 2002 - 2003, 1385; pak